# 请教陈版：有限合伙企业是否重大影响

提问人：chenxiaoniu 时间：2021-03-03 08:05:04
请教陈版，我司投资了一个SPV担任lp。这家SPV有一个gp和一个lp，gp无出资义务，我司占100%。合伙协议约定由gp担任执行事务合伙人负责SPV企业的日常经营以及投资决策。这种情况下我司对于SPV算是有重大影响么？应该按照长投成本法并表处理吗？

回答人：chenyiwei
这种情况下GP属于代理人，其控制权归属于作为LP的本公司。本公司应将该SPV纳入合并报表范围。